臺灣高等法院高雄分院民事裁定
110年度抗字第307號
抗  告  人  胡瑞香  
            劉沛語  
上  一  人
代  理  人  石繼志律師
相  對  人  王芊智律師即劉慶明之遺產管理人

上列當事人間聲請假處分事件，對於民國110年8月11日臺灣高雄
地方法院110年度全字第132號裁定，提起抗告，本院裁定如下：
    主    文
抗告駁回。
抗告費用由抗告人負擔。
    理    由
一、相對人於原審法院聲請意旨略以：
  ㈠民國94年間，劉慶明與其兄弟劉慶成、劉慶源、劉慶福、劉
    慶煌、劉芳妤（劉慶福以次下稱劉慶福等3人）等6 人共同
    成立天守實業股份有限公司（下稱天守公司），出資總額為
    新臺幣（下同）1,500萬元，其中劉慶明出資345 萬元，持
    股比例23％，股份並借名登記於相對人甲○○名下。又天守公
    司自94年起歷經增資股份變動及借名股東股份移轉等因素，
    迄至107 年8 月16日止，劉慶明之股份尚借名登記於抗告人
    甲○○名下計有23％（下稱系爭股份）。嗣劉慶明於103 年2 
    月14日已死亡，依法其與甲○○間之借名登記法律關係類推適
    用民法第550 條前段規定業已終止，並應於劉慶明之遺產內
    辦理申報，惟無人辦理申報，且其子女即抗告人乙○○等人亦
    均已拋棄繼承，嗣臺灣高雄少年及家事法院（下稱高雄少家
    法院）經利害關係人聲請而於110年5月17日選任相對人為劉
    慶明之遺產管理人。
  ㈡詎甲○○在劉慶明死亡後，逕自於108 年6 月13日將其持有之1
    0％股份移轉至乙○○名下，復於110 年3 月12日再移轉其持有
    之3 ％股份予姓名身分均不詳之人，於2 年內迭有移轉系爭
    股份之情事，並以此方式隱匿系爭股份，躲避劉慶明債權人
    之求償。為免抗告人再移轉或處分系爭股份，致日後有不能
    執行或甚難執行之虞，爰依民事訴訟法第532 條之規定，聲
    請假處分，並願供擔保以補釋明不足，請求禁止甲○○將登記
    於其名下之天守公司19萬2,000 股股份、乙○○將登記於其名
    下之天守公司16萬股股份為權利讓與、設定負擔及其他一切
    處分行為。
二、抗告意旨略以：相對人主張劉慶明持有天守公司23％股份並
    借名登記於劉瑞香名下，未見依據，其雖以另案臺灣高雄地
    方法院109年重訴字第56號（下稱另案）民事判決及該案證
    人證述為釋明，惟另案判決尚未確定，且係針對第三人劉慶
    福等3人訴請第三人薛順德返還股權事件，並非劉慶明之股
    份爭執，亦無任何劉慶明是否曾出資及出資若干等事項之調
    查審理，相關證人亦無此論述，且另案中與該案原告關係密
    切之證人陳銀嬌證述亦有與事實不符及自我矛盾之處，判決
    卻漏未審酌及說明，遭廢棄改判可能性極大，相對人逕以與
    劉慶明無關之另案第一審判決為佐證，完全未盡釋明之責；
    又相對人稱甲○○先後將名下10％及3％股份移轉予乙○○及不詳
    人士，係在隱匿劉慶明遺產，以躲避債權人之追償，惟乙○○
    向甲○○買賣天守公司股份乃其個人投資行為，並已給付價金
    160萬元及依法申報並繳納證券交易稅，又縱認甲○○無權處
    分系爭股份，乙○○亦受善意受讓之保護，相對人上開所述純
    屬臆測與事理不符，亦難認就假處分原因已有相當之釋明，
    原裁定准許相對人之假處分聲請顯於法有違，爰提起本件抗
    告，請求棄廢原裁定，駁回相對人之聲請。
三、按債權人就金錢以外之請求，因請求標的之現狀變更，有日
    後不能強制執行，或甚難強制執行之虞，欲保全強制執行者
    ，得聲請假處分，民事訴訟法第532 條定有明文。又假處分
    僅為保全強制執行方法之一種，故苟合於上開假處分條件，
    並經債權人釋明請求及假處分原因存在，法院即得為准許假
    處分之裁定。至於主張之實體上理由，是否正當，乃屬本案
    問題，非假處分裁判中所能解決。又所謂釋明者，係使法院
    就某事實之存否，得到大致為正當之心證為已足，與證明係
    當事人提出之證據方法，足使法院產生堅強心證，可以確信
    其主張為真實者，尚有不同。
四、經查：
　㈠相對人上開主張，業據提出高雄少家法院110 年度司繼字第7
    68 號裁定、103 年度司繼字第827 號拋棄繼承公告、另案1
    09 年度重訴字第56號判決、起訴狀及相關證人證述之言詞
    辯論筆錄，暨天守公司商業登記資料為釋明（見原審卷第16
    -63頁），堪認相對人就假處分請求之原因已為釋明。又相
    對人業已對抗告人提起返還股權訴訟，現由原法院以111年
    度審重訴7號繫屬中，業據相對人陳報，並有本院電話紀錄
    附卷可憑（見本院卷第47頁），而甲○○持有之股份確有相對
    人上開所述之變動，亦為抗告人所不爭執，則如相對人主張
    屬實，而甲○○及乙○○又陸續再移轉系爭股份予第三人，將使
    相對人本案訴訟請求日後恐有不能或甚難強制執行之虞，雖
    相對人所為之釋明尚非完足，但其陳明願供擔保，以補釋明
    之不足，原法院酌定擔保金額為准許假處分之裁定，核無不
    合。
　㈡抗告人主張另案非劉慶明之股份爭執，且證人陳銀嬌證述有
    瑕疵不足憑採，及甲○○與乙○○間股份轉讓為真實買賣云云，
    認相對人就假處分之本案請求及原因並未為釋明，純屬相對
    人臆測云云。惟查，相對人所提出另案判決及證人證述，雖
    係針對劉慶福等3人訴請薛順德返還股權事件為審理，並非
    劉慶明之股份爭執，惟其原因事實同涉天守公司之成立經過
    、出資人、出資額比例，及劉慶福等3人有無將股份借名登
    記於他人名下等情事，證人陳銀嬌於證述時亦提及劉慶明生
    前為天守公司之原始出資人及實際經營者之一，及其出資比
    例暨其有自行指定借名登記人等語（參上開另案判及另案10
    9年9月21日言詞辯論筆錄，見原審卷第22、42-45頁），亦
    得為劉慶明股份爭執之佐證，非毫無相關，足認相對人就假
    處分請求之原因已為釋明；另甲○○是否確有權處分並真實移
    轉股份予乙○○及其他人一節，核屬應待本案訴訟解決之實體
    問題，並非本件保全事件所得審認之事項。依上，抗告意旨
    仍執陳詞，指摘原裁定不當，求予廢棄，非有理由。
五、據上論結，本件抗告為無理由，爰裁定如主文。
中　　華　　民　　國　　111 　年　　1 　　月　　28　　日
                            民事第四庭
                                審判長法  官  甯  馨
                                      法  官  何悅芳
　　　　　　　　　　　　　　　　　　　法  官  林雅莉
以上正本證明與原本無異。
如不服本裁定應於送達後10日內向本院提出再抗告狀（須按他造
當事人之人數附繕本），並繳納再抗告費新臺幣1,000元。再為
抗告僅得以適用法規顯有錯誤為理由，並應委任律師為代理人。
如委任律師提起再抗告者，應一併繳納再抗告費。
中　　華　　民　　國　　111 　年　　1 　　月　　28　　日
                                      書記官  陳雅芳
附註：
再抗告人之配偶、三親等內之血親、二親等內之姻親，或再抗告
人為法人、中央或地方機關時，其所屬專任人員具有律師資格並
經法院認適當者，亦得為第三審代理人。
再抗告人或其法定代理人具有律師資格者及前項情形，應於提起
再抗告或委任時釋明之。